臺灣臺北地方法院刑事判決
　　上　訴　人　臺灣臺北地方法院檢察署檢察官
　　被　　　告　乙○○
上列上訴人因被告所犯違反家庭暴力防治法案件，不服本院中華
民國94年 7月19日所為94年度簡字第1418號第一審刑事簡易判決
（聲請簡易判決處刑案號：臺灣臺北地方法院檢察署94年度速偵
字第284號），提起上訴，及移送併案審理（94年度偵字第7911
號、第11056號、第12181號），本院管轄第二審之合議庭判決如
下：
    主  文
原判決撤銷。
乙○○連續違反法院依家庭暴力防治法第十三條所為禁止直接或
間接騷擾之聯絡行為、遠離住居所之民事通常保護令裁定，處有
期徒期參月，如易科罰金，以參佰元折算壹日。
    事  實
一、乙○○與甲○○係夫妻關係，為家庭暴力防治法第3條第1款
    所稱之家庭成員。乙○○前於民國94年 3月26日，在臺北縣
    板橋市○○路370號 10樓居所，乙○○因細故與甲○○發生
    爭執，竟出手毆打甲○○，致甲○○臉部多處鈍傷、胸部挫
    傷及鈍傷、頸部多處鈍傷、四肢多處鈍傷、雙膝挫傷等傷害
    ，經本院依家庭暴力防治法第15條之規定，以94年度暫家護
    字第113號裁定，令乙○○不得直接或間接對於甲○○為騷
    擾之聯絡行為，及應遠離甲○○之住所臺北市萬華區○○○
    路4號5樓之2，至少100公尺，並經本院於94年5月12日以94
    年度家護字第142號核發通常保護令在案。詎乙○○於收受
    上開裁定後，竟基於概括犯意，連續違反前開保護令所示之
    規定，為下列之行為：（一）於94年5月3日下午6時許，以遞
    送甲○○稅單及探視子女為由，撥打電話分別通知周許敏即
    甲○○母親、甲○○，要求至甲○○西寧南路4號5樓之2上
    揭住所，經甲○○告以不得接近住所，猶仍執意為之，前往
    甲○○上揭住所，遞送稅單予周許敏後，在甲○○前揭住所
    100公尺之內之門口以接子女回板橋住處為由，對甲○○大
    聲喊叫為騷擾，經甲○○報警後，當場逮捕乙○○；（二）
    於同年6月18日上午5時50分許，以探望小孩為由，前往甲○
    ○上揭住所大門按電鈴並大叫甲○○名字而為騷擾行為，經
    甲○○報警處理，並當場逮捕乙○○；（三）於同年6月20
    日上午7時37分許，前往臺北市萬華區○○○路4號5樓之2住
    處樓下，坐在距甲○○住處少於100公尺內，甲○○所有OXD
    -638號之重型機車附近，等待甲○○，因乙○○發現有警察
    巡邏靠近，始自行離開。
二、案經甲○○訴由臺北市政府警察局萬華分局移請臺灣臺北地
    方法院檢察署檢察官偵查後聲請簡易判決處刑及移送併案審
    理。
    理  由
一、訊據被告乙○○除坦認94年6月18日部分之犯罪事實外，矢
    口否認有何違反保護令之犯行，辯稱：上揭94年5月3日是甲
    ○○要伊拿稅單到上揭甲○○住所，伊無違反保護令；94
    年6月20日伊只是看甲○○、周志樺送伊與甲○○之子女上
    學，伊並無說話，是周志樺跑過來與伊說話，且地點離甲○
    ○上開住居所已超過一百公尺等語。
二、經查：
  (一)有關94年 6月18日部分之犯罪事實：業據被告乙○○於偵查
    及本院審判期日坦承不諱，並據告訴人甲○○於警訊中指述
    甚詳，且有本院 94年度暫家護字第113號裁定、94年度家護
    字第 142號通常保護令在卷可佐，核與被告前述任意性自白
    相符。且被告在甲○○住處（臺北市萬華區○○○路4號5樓
    之 2）外，經警以現行犯逮捕，復為被告所不爭，足見被告
    於案發當時確前往上述地點，距離甲○○之上開住所100公
    尺範圍以內。
  (二)有關94年5月3日部分之犯罪事實：被告辯稱：是告訴人要伊
    拿稅單至告訴人之住處，伊無違反保護令云云。經查證人周
    許敏於偵查中證稱：伊在94年 5月3日下午6點多，接到被告
    電話，被告說要拿稅單過來，伊說好，被告在樓下喊叫，伊
    有下樓拿稅單，被告又說要探視子女，伊就上樓抱小孩，看
    完後被告說要帶小孩回家，伊有說要問甲○○，伊就將小孩
    抱回樓上，並告訴甲○○，甲○○說：「不可以」，隔5 分
    鐘後被告就到門口按鈴，甲○○就報警等語（見7911號偵查
    卷13至14頁，38頁）。又證人即告訴人甲○○於偵查證稱：
    被告先打電話給伊母親說要拿稅單過來，伊母親說，「好」
    ，被告又打電話給伊，伊有說被告不可以到伊住處，但被告
    堅持要來，伊就請被告將稅單放在伊家一樓信箱，被告到達
    伊住處樓下後，伊就請母親下樓取稅單，於伊母親收受稅單
    後，復要求探視子女，經伊母親遂其意並探視小孩後，被告
    更進而要求帶小孩回家，經伊母親答以須伊同意即上樓後，
    在此期間被告又撥打電話向伊要求要帶子女回家，且經伊答
    以：「憑什麼」，約7分鐘被告就上5樓並在伊家門口，伊就
    報警等語（見臺北地方法院檢察署94年度偵字第7911號偵查
    卷第11至12頁，第37至38頁）；二人所述之情節大致相符，
    足資作為被告確有違反保護令行為之認定；又被告遞送稅單
    予告訴人之途徑眾多，且距離綜合所得稅申報裁止日期尚久
    遠，何勞被告甘冒刑事制裁而為此等無急迫性之行為? 況且
    經告訴人明白拒絕被告之遞送稅單、帶子女回被告板橋之住
    處後，被告仍執意為之，足見被告自始即具有違反保謢令之
    犯意，及對告訴人為騷擾行為，被告辯稱：係甲○○要伊拿
    稅單至甲○○之住處云云，顯屬卸責之詞，不可採信，被告
    此部分犯行堪予認定。
  (三)有關94年 6月20日部分之犯罪事實部分：被告辯稱：伊只是
    看告訴人與周志樺送伊子女上課，伊沒有與告訴人等說話，
    且距離超過100公尺云云。經查，(1)證人周志樺即告訴人弟
    弟於偵查中結證稱：94年6月20日7時37分許，伊陪告訴人前
    往西寧大樓昆明街送二個小孩坐娃娃車時，發現被告已坐在
    告訴人所有OXD-638號重型機車附近，伊見狀即上前擋住被
    告，以防被告對告訴人做出傷害行為，被告有叫告訴人的名
    字，並要接近告訴人，告訴人就報警，因警方巡邏靠近，被
    告才騎機車離開，當時被告所在位置距告訴人住處約50至60
    公尺左右，被告看到告訴人後仍往告訴人接近，告訴人受到
    驚嚇後就躲到西寧大樓（臺北市萬華區○○○路4號）電梯
    旁等語（見94年度偵字第12181號偵查卷第8至9頁，第26至
    27頁）。(2)證人甲○○證稱：94年6月20日7時37分許，伊與
    周志樺欲前往西寧大樓昆明街送二個小孩坐娃娃車時，發現
    被告已坐在伊所有OXD-638號重型機車附近，周志樺見狀即
    上前擋住被告，以防被告對伊做出傷害行為，因警方巡邏靠
    近，被告才騎機車離開等語（見同上偵卷第4至6頁）。二人
    所述之情節相符；(3)且被告於偵查中已自白94年6月20日上
    有前往告訴人住處（見94年度偵字第12181號偵查卷第47頁
    ）；(4)被告當日6時33分，以0000000000號之行動電話連續
    撥打六通電話給告訴人，有遠傳電話通聯紀錄表二紙在卷可
    按。足見被告確有接近告訴人住居所100公尺範圍內，並對
    告訴人為騷擾行為，被告事後翻異前詞，顯係臨訟卸責之詞
    ，不足採信，其犯行洵堪認定，應依法論科。
三、按被告與告訴人甲○○為夫妻關係，有法務部戶役政連結作
    業系統乙○○個人基本資料在卷可稽，二人具有家庭暴力防
    治第 3條所稱之家庭成員關係，核被告所為，係犯家庭暴力
    防治法第50條第2款、第4款之違反保護令罪。又被告本件違
    反保護令之行為，雖係於一次行為中違反上開裁定所禁止之
    數款行為，然法院依家庭暴力防治法第13條規定核發通常保
    護令者，該保護令內之數款規定，均係保護令之內容，僅係
    將其違反情形逐一列舉，因被告係違反「同一保護令」上所
    禁止之數款行為，故應屬單純一罪，仍只以一違反保護令罪
    論處。又被告先後3次違反保護令犯行，時間緊接，方法相
    同，觸犯構成要件相同之罪，顯係基於概括犯意反覆為之，
    應依連續犯之規定，以一罪論，並依法加重其刑。檢察官雖
    未就犯罪事實一、（一）、（三）之部分起訴，惟因此部分
    與原聲請簡易判決處刑即犯罪事實一、（二）之部分，有連
    續犯之裁判上一罪關係，且經檢察官移送併辦，本院自應併
    予審理。原審以被告犯上述犯罪事實一、（二）部分之違反
    保護令犯行，事證明確，據以論罪科刑，固非無見，惟被告
    於原審判決前，尚有犯罪事實一、（一）、（三）部分之違
    反保護令犯行，此部分與前揭原聲請簡易判決處刑之部分，
    具有連續犯之裁判上一罪關係，原審未及審酌，尚有未洽，
    檢察官上訴意旨指摘原判決未當，為有理由，應由本院將原
    判決撤銷改判。爰審酌被告智識程度非高，有警詢筆錄所載
    教育程度可參，被告連續對法院核發之通常保護令予以違背
    ，雖經告訴人依法請求訴追，猶仍連續為之，對告訴人心理
    安全造成嚴重之危害；及被告犯罪之動機、手段、所生危害
    等一切情狀，量處有期徒刑三月，並諭知易科罰金之折算標
    準。
四、臺灣臺北地方法院檢察署94年6月29日94年偵字第11056號併
    辦部分：
  (一)併辦意旨略以：被告乙○○94年6月24日上午8時35分許，在
    臺北市○○區○○路55號前，尾隨甲○○，致其心生畏懼而
    為騷擾行為，經警當場查獲。又此部分之違反家庭暴力法之
    犯行，與本案起訴犯行間，具有連續犯之裁判上一罪關係，
    應同為本案起訴效力所及，爰請併予審理云云。
  (二)按犯罪事實應依證據認定之，無證據不得認定犯罪事實，刑
    事訴訟法第154條第2項定有明文。公訴人認為被告於上開時
    日，涉有違反保護令之犯嫌，無非是以告訴人之指述見被告
    出現在桂林路55號前，為其主要論據。惟被告惟堅決否認有
    何違反保護令之犯行，辯稱：當日係因至河濱公園運動後，
    至廣州街 104號之周記肉粥吃早點，經昆明街往桂林路回板
    橋，因雨所以在桂林路55號超商前騎樓躲雨等語。
  (三)經查：
    告訴人於警詢中證稱：被告於94年6月24日8時35分許，在臺
    北市○○路55號前，對伊奸笑，讓伊心生恐懼，當時武昌派
    出所警員正好要去加油，所以伊就請警方協助等語。惟上揭
    證據僅能證明被告出現在上揭地點之事實，衡諸社會常情，
    出現在同一地點之原因不一而足，可能係路過，亦可能因訪
    友、購物等而出現，在缺乏足資證明被告係基於騷擾之故意
    而尾隨告訴人之積極事證情況下，當難僅憑告訴人在上揭地
    點之遇見被告之事實逕行推斷被告有違反保護令之騷擾行為
    ，而遽令其負刑事責任。是徒以併案意旨所載事證，尚不足
    以認定被告此部分之違反保護令之犯嫌，又被告既否認併案
    部分犯行，更難認其主觀上係基於與本案犯行部分同一概括
    犯意反覆實施，從而，檢察官所指併案部分犯行，與本案起
    訴犯行間尚難認有裁判上一罪關係，應非起訴效力所及，基
    於不告不理原則，本院無從併予審究，應退由檢察官續行偵
    處，附此敘明。
五、被告經合法通知未到庭，有送達證書一紙在卷可稽，爰依刑
    事訴訟法第371條規定，不待其陳述逕行判決。
據上論斷，應依刑事訴訟法第455條之1第1項、第3項、第369條第
1項前段、第364條，第371條、第299條第1項前段，家庭暴力防治
法第50條第2款、第4款，刑法第11條前段、第56條、第41條第1項
前段、罰金罰鍰提高標準條例第2條，判決如主文。
本案經檢察官李傳侯到庭執行職務。
中　　華　　民　　國　　94　　年　　12　　月　　15　　日
               　 刑事第六庭審判長法　官　周占春
　　　　　　　　　　　　　　      法  官  林孟皇
                                  法  官  趙子榮
本件不得上訴。
                                  書記官   蔡金臻
中　　華　　民　　國　　94　　年　　12　　月　　16　　日
家庭暴力防治法第50條
違反法院依第 13 條、第 15 條所為之下列裁定者，為本法所稱
之違反保護令罪，處3年以下有期徒刑、拘役或科或併科新台幣10
萬元以下罰金︰
一  禁止實施家庭暴力行為。
二  禁止直接或間接騷擾、接觸、通話或其他連絡行為。
三  命遷出住居所。
四  遠離住居所、工作場所、學校或其他特定場所。
五  命完成加害人處遇計畫：戒癮治療、精神治療、心理輔導或其
    他治療、輔導。
